---
title: "Copeptine - nb de cas"
Subtitle: "Nombre de cas"
author: "Philippe MICHEL"
date: "`r Sys.Date()`"
output:
  pdf_document:
    includes:
      in_header: tete.tex
    keep_tex: yes
    latex_engine: lualatex
    toc: no
  prettydoc::html_pretty:
    theme: caiman
    highlight: github
    toc: yes
  word_document:
    toc: yes
  html_notebook:
    fig_caption: yes
    theme: spacelab
  html_document:
    df_print: paged
    toc: yes
    toc_float: 
       collapsed: false
    theme: lumen
editor_options:
  chunk_output_type: console
---

```{r setup, include= FALSE}
knitr::opts_chunk$set(echo = FALSE, warning = FALSE, message = FALSE, cache = FALSE,
# knitr::opts_chunk$set(echo = TRUE, warning = FALSE, message = FALSE)
#
 fig.width = 7,
 fig.asp = 0.8,
 out.width = "100%"
)
```
```{r donnees}
speav <- 0.92 # specificité prévue
ii <- 0.05 # marge d'erreur
pmal <- 0.3 # % de malades dans la population
```

## Données
Ce qui nous intéresse est de diagnostiquer les non malades c'est donc la spécificité qui est le marqueur intéressant. 


Le premier dosage de la troponine (< 3 h) a une spécificité de `r speav * 100` % en présence de signes cliniques évocateurs.

### Nombre de malades

```{r nbmalades}
nmal <- (qnorm(0.95)^2 * speav*(1 - speav))/ii^2
ncas <- nmal/pmal
ncas <- floor(ncas) + 1
nmal <- floor(nmal) + 1
```
Il faudrait donc `r nmal` cas malades.

### Nb de cas

On estime le pourcentage de malades à `r pmal` dans notre échantillon ce qui monte le total à **`r ncas` sujets**.

### Formule utilisée

$$nb_{malades}=\frac{z_{\alpha/2}^2*spe(1-spe)}{i^2}$$