---
title: "Copeptine - nb de cas"
Subtitle: "Nombre de cas"
author: "Philippe MICHEL"
date: "`r Sys.Date()`"
lang: fr
format:
  pdf:
    documentclass: scrartcl
    papersize: a4
jss-pdf:
  keep-tex: true
pdf-engine: lualatex
keep-tex: true
number-sections: true
toc: false
lof: false
lot: false
fig-cap-location: bottom
tbl-cap-location: top
classoption: [french]
papersize: a4
editor: source
---

```{r setup, include= FALSE}
knitr::opts_chunk$set(echo = FALSE, warning = FALSE, message = FALSE, cache = FALSE,
# knitr::opts_chunk$set(echo = TRUE, warning = FALSE, message = FALSE)
#
 fig.width = 7,
 fig.asp = 0.8,
 out.width = "100%"
)
```
```{r donnees}
speav <- 0.92 # specificité prévue
ii <- 0.05 # marge d'erreur
pmal <- 0.3 # % de malades dans la population
```

## Données
Ce qui nous intéresse est de diagnostiquer les non malades c'est donc la spécificité qui est le marqueur intéressant. 


Le premier dosage de la troponine (< 3 h) a une spécificité de `r speav * 100` % en présence de signes cliniques évocateurs. On a fixé la marge d'erreur acceptable `i` à 5 %.

### Nombre de malades

```{r nbmalades}
nmal <- (qnorm(0.95)^2 * speav*(1 - speav))/ii^2
ncas <- nmal/pmal
ncas <- floor(ncas) + 1
nmal <- floor(nmal) + 1
```
Il faudrait donc `r nmal` cas malades.

### Nb de cas

On estime le pourcentage de malades à `r pmal` dans notre échantillon ce qui monte le total à **`r ncas` sujets**.

### Formule utilisée

$$nb_{malades}=\frac{z_{\alpha/2}^2*spe(1-spe)}{i^2}$$


avec 

- $z_{\alpha/2}=1.96$ pour $\alpha=0.05$.
- $spe$ : specificité attendue (92 %)
- $i$ : marge d'erreur (5 %)    
